【裁判字號】    99,易,1680
【裁判日期】    990827
【裁判案由】    竊盜
【裁判全文】
臺灣板橋地方法院刑事判決              99年度易字第1680號
公  訴  人  臺灣板橋地方法院檢察署檢察官
被      告  丙○○
上列被告因竊盜案件，經檢察官提起公訴（99年度偵字第7327號
），本院判決如下：
    主  文
丙○○無罪。
    理  由
一、公訴意旨略以：被告丙○○意圖為自己不法之所有，於民國
    98年7 月19日12時30分許，在位於臺北縣板橋市○○○路○
    段21號之亞東紀念醫院急診室內，徒手竊取甲○○所有、置
    放於病床上之黑色包包（內裝有手機1 支及現金新臺幣（下
    同）3500元），得手後旋即離去，並於98年7 月23日持上開
    手機前往位於臺北縣新莊市○○路18號之城發通訊行，以價
    金1800元變賣之。嗣經甲○○報警處理，循線查獲上情，因
    認被告涉犯竊盜罪嫌。
二、本院認定事實依據之各項證據之證據能力，本件被告及檢察
    官於言詞辯論終結前，均未聲明異議，該等證據已經本院於
    審理時逐一提示予當事人表示意見，本院審酌該等證據之取
    得過程並無瑕疵，與本案待證事實間復具有相當之關聯性，
    以之為本案證據並無不當，自得採為本件認定事實之基礎，
    併此敘明。
三、按犯罪事實應依證據認定之，無證據不得認定犯罪事實；不
    能證明被告犯罪者，應諭知無罪之判決，刑事訴訟法第154
    條第2 項、第301 條第1 項分別定有明文。公訴人認被告丙
    ○○犯本案竊盜罪，係以證人即被害人甲○○之指訴，證人
    即城發通訊行老闆乙○○之證詞及內政部刑事警察局指紋鑑
    定書暨所附前揭被告變賣手機時所書立之手機資源回收契約
    書，為其主要論據。訊據被告堅詞否認有何竊盜犯行，辯稱
    ：其未犯本案竊盜，前揭手機係其向遊民買來等語。經查：
  (一)本件被害人甲○○於案發後向員警報案，並於警詢時指稱其
    黑色包包（內裝手機及現金）放在亞東醫院急診室病床上遭
    不明人士竊取，事後查看監視器畫面發現竊嫌僅1 人，身高
    約170 公分，體型胖胖等語，有調查筆錄可憑（見偵查卷第
    6 頁），而經本院於審判時當庭查看被告身高與體型，並與
    在場身高為170 公分之法警比較後，被告身高明顯未達170
    公分，且體型偏瘦，有本院審判筆錄可憑，顯見被告並非被
    害人所指竊嫌之人。
  (二)另查，證人乙○○於本院審理時雖證述被告確係於前揭時間
    持手機至城發通訊行變賣，有本院審判筆錄可稽，核與偵查
    卷附內政部刑事警察局指紋鑑定書及所附手機資源回收契約
    書所示之情形相合，確足認被告持本案遭竊手機至城發通訊
    行變賣無訛，惟此僅足以證明被告於案發後曾持遭竊手機變
    賣，與被告是否為本案竊盜犯行，本屬二事，其間並無必然
    關係，況依本案卷附證據，尚無從認定被告取得遭竊手機之
    經過，要難憑此遽為被告不利之認定。
四、綜上，依卷附事證尚不足證明被告確為本案竊盜犯行。此外
    ，復查無其他積極證據，足資證明被告本案犯行，即屬不能
    證明被告犯罪，自應為被告無罪之諭知。
據上論斷，應依刑事訴訟法第301條第1項，判決如主文。
本案經檢察官楊景舜到庭執行職務。
中    華    民    國    99    年    8     月    27    日
                  刑事第十六庭  法  官  陳正昇
以上正本證明與原本無異。
如不服本判決應於收受送達後10日內向本院提出上訴書狀，並應
敘述具體理由；其未敘述上訴理由者，應於上訴期間屆滿後20日
內向本院補提理由書（均須按他造當事人之人數附繕本）「切勿
逕送上級法院」
                                書記官  林文達
中    華    民    國    99    年    8     月    27    日

司法院資訊處製作；財團法人民間司法改革基金會備份。
